臺灣高等法院高雄分院刑事判決　　　　100年度上易字第404號
上　訴　人
即　被　告　許哲
上列上訴人因侵占案件，不服臺灣高雄地方法院99年度易字第15
54號中華民國100 年2 月17日第一審判決（起訴案號：臺灣高雄
地方法院檢察署99年度調偵字第512 號），提起上訴，本院判決
如下：
     主  文
上訴駁回。
     事  實
一、許哲前因詐欺案件，經本院以96年度上易字第150 號判處
    有期徒刑6 月確定，嗣因民國96年減刑，經本院以96年度聲
    減字第2167號裁定減為有期徒刑3 月確定，於96年12月27日
    易科罰金執行完畢。
二、詎許哲猶未知警惕，於上開有期徒刑執行完畢後5 年以內
    ，復與林玹紳（另經原審判決罪刑確定）共同為下列行為：
  (一)林玹紳於98年6 、7 月間，向林光亮表示得依國有財產法第
    52條之2 規定，與已於35年12月31日前，在國有非公用土地
    有私有建築物並居住之直接使用人（下稱國有土地佔用人）
    合作，以該國有土地佔用人之名義，向財政部國有財產局（
    下稱國有財產局）申請讓售所佔用之國有土地，如經核准，
    即可於購入該國有土地後，轉售牟利。復向林光亮表示許
    哲已取得符合上開條件之國有土地佔用人顏顏雲之授權，得
    以顏顏雲之名義，向國有財產局申請讓售顏顏雲以門牌號碼
    「臺北市中山區○○○路○段89巷15弄4號 」私人建物，佔
    用「臺北市○○區○○段二小段（起訴書誤載為常春段，並
    漏載二小段）801 地號」之國有土地（下稱長春段國有土地
    ），並建議林光亮邀集友人投資等語。林光亮即介紹呂永裕
    參與投資，惟呂永裕因資力不足，轉邀友人陳達出資。陳
    達基於對呂永裕之信任，未經詢問詳情即同意出資，並於
    98年8 月10日，在林光亮位於高雄市新興區○○○路8 號住
    處，與許哲、林玹紳簽訂「合作協議書」（下稱第一次合
    作協議書），約定許哲、林玹紳應以顏顏雲之名義申購上
    開長春段國有土地，於取得該土地所有權後，過戶予陳達
    ；陳達應支付申購過程所需費用及簽約金，並於簽約同時
    先給付60萬元前置費用，於轉售上開國有土地後，所得利潤
    依陳達獲得其中30％、許哲及林玹紳共同獲得60％、呂
    永裕及林光亮共同獲得10％比例分配。陳達並當場交付60
    萬元前置費用予許哲、林玹紳。詎許哲、林玹紳取得前
    置費用60萬元後，於尚未依約進行申購前，共同意圖為自己
    不法之所有，基於易持有為所有之侵占犯意聯絡，悉數侵占
    入己，花用殆盡。嗣經呂永裕於簽約後2 、3 日，北上察看
    上開長春段國有土地狀況，發現該筆土地業經建設公司圍籬
    ，通知許哲查證結果，係因原佔用人顏顏雲於授權其辦理
    申購後，遷離上址，該筆土地另經國有財產局標售並由建設
    公司得標取得等情。陳達乃於98年8 月24日，要求許哲
    、林玹紳退還前置費用60萬元，二人均無法提出，始悉已遭
    二人挪為己用而侵占之。
  (二)許哲、林玹紳復向陳達、呂永裕、林光亮表示渠等另有
    取得符合同前申購條件之「臺北市○○區○○段一小段322
    、322 之1 至322 之5 地號」等6 筆國有土地（下稱敦化段
    國有土地）佔用人授權，得以同上方式申購，願改以該敦化
    段國有土地，提供陳達等人投資，取得所有權後轉售獲利
    ，以補前過。經林光亮勸說並稱將委請友人即擔任立法委員
    助理（下稱立委助理）之藍金安，從旁監督許哲、林玹紳
    完成申購程序，呂永裕亦勸說陳達繼續出資，以完成原申
    購國有土地轉售之投資計畫。陳達乃於98年8 月24日，在
    林光亮上址住處，再次與許哲、林玹紳簽訂「合作協議書
    」（下稱第二次合作協議書），除將標的物改為敦化段國有
    土地外，其餘內容大致與第一次合作協議書相同，並當場交
    付票面金額40萬元之即期支票予許哲、林玹紳，作為本次
    前置費用。詎許哲、林玹紳將該支票提示兌現後，復共同
    意圖為自己不法之所有，另基於易持有為所有之侵占犯意聯
    絡，悉數侵占入己，花用殆盡。嗣經呂永裕北上欲與敦化段
    國有土地佔用人簽約未遇，許哲則稱係因立委助理藍金安
    介入關切，致佔用人沈思宏感到困擾而不欲進行合作。陳
    達遂於98年10月5 日，與許哲、林玹紳簽訂解除合作協議
    書，解除本件合作協議，並要求二人退還本次前置費用40萬
    元，二人均無法提出，始悉二人再次挪為己用而侵占之。許
    哲、林玹紳即共同以上開方式，合計侵占100 萬元，許
    哲分得62萬元，林玹紳則分得38萬元。
三、案經陳達訴請臺灣高雄地方法院檢察署檢察官偵查起訴。
    理  由
壹、證據能力之判斷─
一、證人呂永裕於偵查中業經具結以擔保其陳述之真實性，陳
    達則經檢察官以告訴人身分傳喚，其身分既非證人，即與證
    人依法應具結之要件不合，雖未命具結，惟此屬檢察官調查
    證據職權之適法行使，尚不違法。且二人於審判中均以證人
    身分到庭，經具結後而為陳述，已給予被告許哲、林玹紳
    詰問之機會，被告之對質詰問權均已受保障。證人呂永裕、
    陳達於審判中，均未表示檢察官於偵查中有何違法或不當
    訊問之情形，依其二人於偵查中陳述之客觀環境及條件，尚
    無顯有不可信之情況，依刑事訴訟法第159 條之1 第2 項之
    規定，均有證據能力（最高法院99年度臺上字第1330號判決
    意旨參照）。
二、至於本判決所引用其他據以認定事實之各項證據資料，均經
    當事人於審理中表示，對於證據能力均不爭執（見本院卷第
    28頁），且對於具有傳聞證據性質之證據，均於調查證據時
    已知其內容，皆未於言詞辯論終結前聲明異議，本院審酌各
    該證據作成之客觀環境及條件，並無違法不當取證或顯有不
    可信之情形，作為證據使用俱屬適當，依刑事訴訟法第159
    條之5 之規定，均得作為證據，合先敘明。
貳、實體部分
一、訊據被告許哲固均坦認有於前揭時、地，經案外人林光亮
    、呂永裕介紹，與告訴人陳達先後簽訂第一次、第二次合
    作協議書，約定由被告二人取得長春段國有土地、敦化段國
    有土地國有土地佔用人配合，依國有財產法第52條之2 規定
    申購上開國有土地轉售後分配獲利，並先後收取告訴人所交
    付之前置費用60萬元、40萬元，事後均未能完成申購，而將
    前置費用花用殆盡，未能返還等情，惟矢口否認有何詐欺或
    侵占犯行。被告許哲辯稱：伊確有取得長春段國有土地佔
    用人顏顏雲、敦化段國有土地佔用人沈思宏之授權，且確實
    有意與陳達合作申購國有土地轉售，並非詐欺，前置費用
    則係辦理申購時所需費用，並非侵占等語。經查：
  (一)被告許哲及同案被告林玹紳於前揭時地，經案外人林光亮
    、呂永裕介紹，與告訴人陳達簽訂合作協議書，並先後收
    取前置費用60萬元、40萬元。惟長春段國有土地部分因佔用
    人顏顏雲遷離上址，另經國有財產局標售由建設公司得標，
    呂永裕北上發現該土地業經建設公司圍籬；敦化段國有土地
    部分則因呂永裕未能與佔用人見面簽約，經陳達與被告解
    約，均未完成申購，被告則將合計100 萬元前置費用花用殆
    盡，未能返還告訴人等情，業據被告與同案被告林玹紳於原
    審審理中供承不諱（見原審審易卷第32-33 頁），且經證人
    即告訴人陳達、證人呂永裕、林光亮、顏顏雲、張永康於
    原審審理中，分別證述明確（見原審99年度易字第1554號卷
    第一卷〈下稱易一卷〉第241-272 、152-153 頁、第二卷〈
    下稱易二卷〉第300-306 、351-352 、309-322 、324-330
    、345-350 、352 頁），復有合作協議書、解除合作協議書
    、土地登記謄本、地籍圖謄本、現場照片、申購作業流程時
    間表、登記案件影本、異動索引在卷可稽（見高雄地檢偵卷
    第5-14、27、29-32 頁、原審易一卷第112-146 頁）。此部
    分之事實，已堪認定。
  (二)按國有財產法第52條之2 規定：「非公用財產類之不動產，
    於35年12月31日以前已供建築、居住使用至今者，其直接使
    用人得於104 年1 月13日前，檢具有關證明文件，向財政部
    國有財產局或所屬分支機構申請讓售。經核准者，其土地面
    積在500 平方公尺以內部分，得按第一次公告土地現值計價
    」。依上規定，於35年12月31日前已在國有非公用土地有私
    有建築物並居住之直接使用人，得向國有財產局申請讓售。
    而上開長春段國有土地前曾遭顏顏雲佔用、敦化段國有土地
    則為鄭省等人所佔用等情，有國有財產局臺灣北區辦事處99
    年9 月14日、99年10月19日、99年11月1 日、100 年1 月18
    日函在卷可參（見原審易一卷第173-175 、193-236 頁、原
    審易二卷第339 頁）。證人顏顏雲於偵查中證稱：伊曾經佔
    用長春段國有土地，佔用時間從49年間到98年6 月間，因伊
    父親從大陸過來的，所以就占用該土地。伊搬走的原因是因
    國有財產局於98年6 月間將土地標售出去。於98年之前，每
    年都有很多建商來探詢土地開發，很多人找伊向國有財產局
    申購，但都沒有成功。依國有財產法規定，民國82年以前已
    占有之現有占用戶可以承租、承購，但是主管機關有行政裁
    量權，伊在90、96年申請過，但都被駁回。伊佔用土地期間
    ，有很多人來跟伊談，要以伊名義向國有財產局標售土地之
    事，伊會提供伊佔用之地號、占用期間、與國有財產局間之
    訴訟資料給他們看，若他們認為有希望，就自己去運作。伊
    有印象於97年底98年初，曾與許哲在臺北市○○路的咖啡
    廳及南京東路的一間辦公室談過，要以伊名義，向國有財產
    局申請承租、承購伊所佔用的土地，因為伊沒有錢，只有佔
    用人資格，若能承購成功，土地就賣給許哲他們，並給伊
    一點好處。當時有談到國有財產法第52條之2 之規定，許
    哲說只要房屋在該民國35年以前有人居住，就符合規定，伊
    印象中房屋是民國27年蓋的，但無法舉證，亦無法提供資料
    ，就寫委託書給他去辦理申請戶籍原始資料，要他自己去找
    資料，行不行得通是他自己的本事。伊當初是提供戶籍原本
    、地籍圖、土地謄本、建物謄本及國有財產局訴請拆屋還地
    的資料給許哲，他就自己去運作了，沒有跟伊說過運作結
    果，伊也沒有問許哲，一直到伊遷離該處為止，許哲沒
    有再和伊接觸，伊也沒有將搬遷之事告訴許哲。卷附委託
    書、戶籍申請書（原審審易卷第45頁）都是伊親簽交給許
    哲去查舊戶籍資料，辦理承租、承購土地之事等語（見偵卷
    第83頁、原審易一卷第154-157 、159-162 、165-167 頁）
    ，並有上開委託書、戶籍申請書在卷可佐，應堪採信。足見
    被告許哲與告訴人簽訂第一次合作協議書之前，確已先與
    長春段國有土地佔用人顏顏雲洽談，並取得其授權查閱戶籍
    資料之委託書等，尚非全然虛構投資標的。且許哲於簽訂
    第一次合作協議書前，未再與顏顏雲接觸，而顏顏雲於98
    年6 月間因該國有土地經國有財產局標售予建設公司而遷離
    上址，亦未通知許哲，則許哲辯稱其於簽訂第一次合作
    協議書時，對於上開國有土地佔用狀況已變更一事並不知情
    等語，即非無據，尚難認其於簽訂第一次合作協議書時，有
    何詐欺犯意或行使詐術可言。
  (三)告訴人陳達與被告許哲及同案被告林玹紳2 人簽訂第二
    次合作協議書時，林光亮曾向陳達、呂永裕等人表示會請
    立委助理藍金安監督許哲、林玹紳2 人完成申購敦化段國
    有土地等情，業據證人林光亮、陳達、呂永裕證述如前。
    證人藍金安於偵查中證稱：當時林光亮拜託伊去查第二次合
    作協議書所記載之土地是否為國有土地，及承租人是否要向
    國有財產局承購該筆土地，伊有透過別人去瞭解，伊有連絡
    上沈思宏，他說很多人找他，要購買該筆土地並開發等語（
    見偵卷第55-56 頁）。證人張永康於原審審理中證稱：敦化
    段國有土地佔用人係沈思宏之姑媽或姨媽，伊居間介紹許
    哲與沈思宏認識，洽談買這塊地的事情。許哲與沈思宏見
    了2 、3 次面，後來許哲有帶呂永裕上來看這塊地，當時
    係在伊辦公室談，有拿出1 份協議書。之後沈思宏有接到不
    知道何人找來立委助理打電話關心這件事，因沈思宏本身是
    公務員，又在都發局，所以變得很敏感，沈思宏對伊說希望
    對方不要這樣打電話，說了2 、3 次後，就對伊說這件事現
    在變得這麼敏感，就先不要去動這塊地。伊就傳話給許哲
    他們等語（見原審易二卷第345-350 頁），並有合作協議書
    格式在卷可參（見原審易二卷第372-375 頁），應堪採信。
    足見被告許哲與告訴人簽訂第二次合作協議書前，確已先
    與敦化段國有土地佔用人之代表沈思宏洽談，亦非全然虛構
    投資標的。且於簽訂第二次合作協議書後，復有與呂永裕北
    上勘查土地並約沈思宏見面簽約，惟因林光亮委請立委助理
    藍金安亦以電話向沈思宏關切此事，而沈思宏本身為都發局
    公務員身分，認事涉敏感而不願與許哲等人繼續洽談此事
    ，被告許哲辯稱敦化段國有土地申購案係因立委助理藍金
    安介入以致破局等語，亦屬有據，難認有何詐欺犯意或行使
    詐術可言。上開二次申購國有土地轉售之投資案，既均無法
    證明被告許哲有何詐欺犯意或行使詐術行為，則對於並非
    居於主導地位之同案被告林玹紳，更難認定與許哲間有何
    詐欺犯意聯絡或行為分擔。且告訴人陳達係因信任證人呂
    永裕，未經查證即簽訂第一次合作協議書，並交付被告許
    哲、林玹紳前置費用60萬元；復經證人林光亮勸說，並表示
    將委託立委助理監督被告進行申購國有土地，而簽訂第二次
    合作協議書，並交付前置費用40萬元，足見告訴人原非因被
    告有何詐術行為，而使告訴人陷於錯誤可言。
  (四)被告固係基於上開二次合作協議書而持有告訴人所交付之前
    置費用60萬元、40萬元。然依告訴人與被告約定及合作協議
    書條款之解釋，上開前置費用係支付被告進行各該申購案所
    需之交通費、食宿費、行政規費等必要費用，尚非被告之佣
    金或酬勞等情，已為同案被告林玹紳供述在卷（見偵卷第19
    頁，並為被告所自承（原審易二卷第362-364 頁），並經證
    人陳達、呂永裕、林光亮證述明確（見原審易一卷第245
    、249-250 、252 、256 、266 、270-271 、320-321 、32
    6-330 頁）。被告與同案被告林玹紳於98年8 月10日收受60
    萬元前置費用後，經證人呂永裕於2 、3 日後北上勘查長春
    段國有土地現況，旋發現該土地已為建設公司所圍籬，並通
    知被告二人，渠等始知該土地已非國有，顯然尚未對該土地
    申購案有何行動，自無可能支出費用。且至遲於98年8 月24
    日即收受60萬元後僅14日，告訴人要求退還60萬元前置費用
    時，被告竟稱已花用殆盡，無法返還。又被告於98年8 月24
    日復收受40萬元前置費用，已表明渠等已與佔用人談妥，可
    以直接簽約，惟證人呂永裕北上欲與佔用人簽約而不遇，即
    停止合作，被告亦無可能支出任何必要費用，且至遲於98年
    10月5 日即收受40萬元後僅1 月又11日，告訴人與被告及林
    玹紳2 人簽訂解除合作協議書時，要求2 人退還40萬元前置
    費用，2 人又稱花用殆盡，無法返還等情，均如前述。又被
    告許哲於偵查中供稱：「伊向告訴人收受前置費用100 萬
    元，花用在車資、住宿、與臺北友人吃飯、上酒家，沒有收
    據。臺北的友人與申購國有土地案件無關，只是單純的朋友
    間見面吃喝玩樂」等語；其於原審審理中供稱：「這100 萬
    元有一部分被伊拿去用」、「100 萬元支出沒有相關單據」
    、「伊外出總要有零用錢、花費、也算走路工。這是我的生
    活花費，與本件合作案無關」等語（見偵卷第70頁、原審審
    易卷第32頁、見原審易二卷第344 、363 頁）。同案被告林
    玹紳於偵查及原審審理中亦供稱：「伊前後只分到38萬元，
    其他都被許哲拿走」、「伊有使用38萬元」、「兩次伊各
    拿20萬元，許哲向伊調借2 萬元，總計38萬元」等語（見
    偵卷第55頁、原審審易卷第33頁、原審易二卷第367 頁）。
    而本案經被告二人與告訴人於99年3 月18日在高雄市楠梓區
    調解委員會成立調解，被告許哲同意給付告訴人62萬元、
    同案被告林玹紳同意給付38萬元，有調解書在卷可查（見原
    審審易卷第40頁），同案被告林玹紳所述分得38萬元，其餘
    62萬元則由許哲分得，自屬可信。被告2 人於14日及1 月
    又11日，分別將告訴人交付之前置費用60萬元、40萬元花用
    殆盡，用途包括與申購土地無關之友人吃飯、上酒家、吃喝
    玩樂等項目，顯係基於變易持有為所有之意思，將原應支應
    在申購案相關事務上之前置費用，均供個人開銷，侵占入己
    ，並花用殆盡。其二人雖辯稱尚有部分金額支應在申購案相
    關事務云云，惟不僅無法提出相關單據，對於支出用途、金
    額，均稱已不記憶云云，已違常理；況二人收受前置費用後
    ，旋因證人呂永裕查證而發現各該申購案無法進行，業如前
    述，顯無可能花用在申購案相關事務上，而係全數侵占入己
    ，所辯無非卸責之詞，均無可採。
  (五)被告於本院審理中另辯稱：伊與林玹紳係向告訴人先行「借
    用」上開100 萬元，嗣後亦承諾全數歸還，拿錢時告訴人亦
    稱如何使用他不管云云，惟此為證人即告訴人陳達所否認
    （見本院卷第40頁），且被告於偵查、原審及本院準備程序
    之歷次供述，始終並未提出此項「借款」抗辯；再觀諸被告
    與陳達所簽立之前開2 次合作協議書內容，本案告訴人係
    立於投資人之地位委由被告取得權利人同意共同申購國有土
    地，其出資全由告訴人方面負擔，則被告有何需要向告訴人
    「借用」款項？且該協議書第五條亦均載明：「此合作案甲
    方（即陳達）簽訂合作協議書時，需支付乙方（即被告）
    新台幣壹佰萬元之『前置費用』」，被告亦自承該前置費用
    係支付被告進行各該申購案所需之交通費、食宿費、行政規
    費等必要費用，亦如前述，此項前置費用既應本由告訴人負
    擔，被告何需向告訴人借款後，再返還予告訴人？被告此項
    辯解，實與事理未合；復被告竟又辯稱，伊取得之62萬元部
    分係嗣後與告訴人協調還款後，經告訴人同意始行花用云云
    ，惟告訴人係向檢察官提起告訴後，始經檢察官轉介由高雄
    市楠梓區調解委員會調解（見偵卷第70頁），而雙方亦於99
    年3 月18日達成調解，此有該會調解書在卷可查（見調偵卷
    第2 頁），則告訴人既已向被告提起詐欺告訴，被告既仍保
    有取得之62萬元尚未花用，豈有不逕行返還告訴人，而任由
    告訴人提出告訴並聲請調解之理？足見被告此項辯解，至屬
    荒謬，純係避罪卸責而已，不足採信。
  (六)至被告另聲請傳訊同案被告林玹紳，欲證明告訴人於嗣後談
    判解約退款時，曾表示伊不管該款項如何使用，僅需到期返
    還云云（本院卷第30頁）。惟侵占罪係即成犯，凡對自己持
    有之他人所有物，有變易持有為所有之意思時，即應構成犯
    罪，縱事後將侵占之物設法歸還，亦無解於罪名之成立（最
    高法院43年台上字第675 號判例意旨參照），則被告主張之
    上開事實縱然屬實，亦屬告訴人嗣後之態度，根本無從解免
    其前侵占之罪責，遑論被告始終並未返還上開款項，此項證
    據調查之聲請，根本無調查之必要，應予駁回。
  (七)綜上所述，本件事證明確，被告許哲上開犯行，堪以認定
    ，應予依法論科。
二、論罪科刑
  (一)按意圖不法之所有，對於原非自己實力支配下之物，以詐術
    不法取得，固屬詐欺取財；苟未施用詐術，而係先有法律上
    或契約上原因，持有他人所交付之物，其後意圖為自己或第
    三人不法之所有，對於持有之物，變易持有為所有之意思，
    予以侵吞入己，則非屬詐欺，而應成立侵占罪（最高法院92
    年度臺上字第1821號、89年度臺上字第8 號、87年度臺上字
    第3540號判決意旨參照）。本件被告許哲對於2 件申購國
    有土地合作案，既無詐欺犯意或詐術行為，告訴人亦非因被
    告二人行使詐術而陷於錯誤，難認被告詐取前置費用，不得
    論以詐欺取財罪。惟被告兩度依合作協議書之約定，合法取
    得告訴人所交付之前置費用後，均未實際用於辦理申購國有
    土地事宜，竟挪用於私人開銷，將原持有之金錢悉數侵吞，
    揆諸前開最高法院判決意旨，均應論以侵占罪，而非詐欺取
    財罪。又有罪之判決，得就起訴之犯罪事實，變更檢察官所
    引應適用之法條，即法院得就有罪判決，於不妨害基本事實
    同一之範圍內，自由認定事實，變更檢察官所引應適用之法
    條。而所謂事實同一，非謂全部事實均須一致，祇須其基本
    事實相同，其餘部分縱或稍有出入，亦不失為事實同一。刑
    法上之侵占與詐欺，俱以不法手段占有領得財物，其客觀構
    成要件之主要事實雷同，二罪復同以為自己或第三人不法之
    所有意圖為主觀要件，同以他人財物為客體，同為侵害財產
    法益之犯罪，犯罪構成要件亦具共通性（即共同概念），應
    認為具有同一性，從而事實審法院於基本事實同一之範圍內
    ，自得將起訴書所引刑法第339 條第1 項詐欺罪，變更為同
    法第335 條第1 項之侵占罪（最高法院97年度臺非字第375
    號判決意旨參照）。
  (二)核被告許哲所為，均係犯刑法第335 條第1 項之侵占罪。
    公訴意旨認應論以詐欺取財罪，起訴法條容有未恰，惟因基
    本社會事實同一，本院自得變更起訴法條而為判決。被告與
    同案被告林玹紳2 人就上開2 次侵占犯行，均有犯意聯絡及
    行為分擔，應論以共同正犯。其所犯上開2 罪，係於第1 次
    之侵占犯行已為告訴人發覺後，另於辦理第2 次合作協議時
    ，起意侵占，先後2 次犯行，犯意各別，時空有異，客體不
    同，應予分論併罰。且侵占罪為既成犯，已如上述，縱告訴
    人於被告第一次侵占60萬元之犯行成立後，未予追究，復交
    付40萬元予被告，再遭被告侵占，仍無解免於前次侵占犯行
    之罪責，併此敘明。被告許哲前有如事實欄一、所示之犯
    罪科刑及執行情形，有臺灣高等法院被告前案紀錄表在卷可
    按。其於受徒刑之執行完畢後，5 年以內故意再犯本件有期
    徒刑以上之二罪，均屬累犯，應依刑法第47條第1 項之規定
    ，在各罪項下分別加重其刑。
  (三)原審認被告罪證明確，因而適用刑法第28條、第335 條第1
    項、第47條第1 項、第51條第5 款，刑法施行法第1 條之1
    等規定，並審酌被告不思忠實履行協議，將告訴人所交付之
    前置費用各60萬元、40萬元，盡皆挪用於私人開銷，許哲
    更花用在飲宴、上酒家等吃喝玩樂項目，共同將60萬元於14
    日間、40萬元於1 月又11日間，全數花用殆盡，任意揮霍，
    惡性非輕。共同侵占金額高達100 萬元，致告訴人損失慘重
    ，犯罪所生危害非輕。許哲分得62萬元之犯罪所得及素行
    ，以及其雖均與告訴人達成調解（見原審審易卷第40頁），
    惟許哲未曾按調解條件如期給付，僅於法院審理中給付告
    訴人7 千元（見原審易二卷第361 頁），與侵占款項顯然不
    成比例之犯後態度，及其犯罪動機、手段、智識程度、生活
    狀況等一切情狀，分別量處有期徒刑1 年、10月，並定應執
    行刑1 年8 月。其認事用法，核無不合，量刑亦屬允當（至
    被告於本院言詞辯論終結後，固另陳報和解書1 紙，惟觀其
    內容，被告僅簽立本票予告訴人，並無任何現實履行之作為
    ，仍難認其態度良好）。被告上訴意旨否認犯罪，指摘原判
    決不當，為無理由，應予駁回。
據上論斷，應依刑事訴訟法第368條，判決如主文。
本案經檢察官陳宗吟到庭執行職務。
中    華    民    國  100     年    7     月    5    日
                  刑事第七庭    審判長法  官  莊飛宗
                                      法  官  謝宏宗
                                      法  官  蔡廣昇
以上正本證明與原本無異。
不得上訴。
中    華    民    國   100    年    7     月    5     日
                                      書記官  曾允志
附錄本案論罪科刑法條：
刑法第335 條第1 項
意圖為自己或第三人不法之所有，而侵占自己持有他人之物者，
處5 年以下有期徒刑、拘役或科或併科1 千元以下罰金。